

**COMPETÊNCIAS** 

HTML5

Intermediário

**CSS Flexbox** 

Intermediário

**Javascript** 

Intermediário

Flutter

Iniciante

Bancos de Dados

Intermediário

Amazon Web Services (AWS)

Iniciante

Marketing Digital

Intermediário

Gestão de Produto

Iniciante

C#

Iniciante

Node.js

Iniciante

Microsoft Azure

Iniciante

Administração de Redes

Intermediário

## **ÍTALO BARACHO**

Estudante

Recife, PE





#### **P** RESUMO

Analista de anúncios online com 4 anos de experiência na área sendo referência entre os meus clientes voltados ao marketing digital.

Atualmente decidi dar início a uma nova etapa em minha formação profissional. Engajar em um curso da área tecnológica vem sendo desafiador e ao mesmo tempo transformador.

Gostaria de ter a oportunidade para adentrar nessa área promissora, além de poder promover mudanças significativas sobre a transformação digital.



## **EXPERIÊNCIAS**

## Consultor de Marketing Digital

Autônomo

3 anos e 6 meses (Out 2019 - Presente)

- Gerenciamento de projetos digitais
- Análises e soluções estratégicas para pequenas e médias empresas;
- Planejamento de presença nas redes sociais;
- Aperfeiçoamento da persona;
- Acompanhamento da execução dos eventos promovidos;
- Análises de campanhas e os tipos de plataformas que serão utilizadas:
- Acompanhamento de resultados e análises métricas;
- Atendimento direto com o cliente.

## Setor de atendimento ao cliente

C&A

(Jul 2019 - Ago 2019)

- Atendimento ao público diretamente
- Registro caixa
- Controle financeiro
- Emissão de notas fiscais
- Parte estratégica de vendas

#### **IDIOMAS**

Inglês

Intermediário

**Espanhol** 

Iniciante

**Italiano** 

Iniciante

Port uguês

Fluente

### CERTIFICAÇÕES

Oracle Cloud Infrastrucuture Fundations Associate

mar 2023 - mar 2023 ORACLE

DevOps & Agile

jan 2023 - fev 2023 FIAP

**Product Management** 

nov 2022 - dez 2022 ALURA TECNOLOGIA

Cloud Fundamentals, Admnistration and Solution Architect

nov 2022 - dez 2022 FIAP

Fullstack Jr

jul 2022 - out 2022 STARTSE TECH ACADEMY

Automação de Testes

mar 2022 - abr 2022 CESAR SCHOOL

# Estágio Eng Civil

Hemope

1 ano (Ago 2016 - Ago 2017)

- Fazia levantamento de pesquisas
- Visitas técnicas
- Prestava serviço no administrativo



## FORMAÇÃO ACADÊMICA

Análise e Desenvolvimento de Sistemas

UNIFBV (Graduação Tecnológico) Ago 2021 - Presente

